台灣苗栗地方法院刑事判決　　　　　　　　　　　　　　九十年度訴字第三一號
　　公　訴　人　臺灣苗栗地方法院檢察署檢察官
　　被　　　告　甲○○
右列被告因違反毒品危害防制條例案件，經檢察官提起公訴（九十年度毒偵緝字第一
九九號）暨移送併辦審理（臺灣苗栗地方法院檢察署九十年度毒偵字第一八０四號）
，本院判決如左：
    主      文
甲○○連續施用第一級毒品，累犯，處有期徒刑拾月；扣案之第一級毒品海洛因壹包
毛重零點壹捌公克沒收銷燬之及施用第一級毒品器具注射針筒壹支沒收之。又連續施
用第二級毒品，累犯，處有期徒刑柒月；應執行有期徒刑壹年肆月；扣案之第一級毒
品海洛因壹包毛重零點壹捌公克沒收銷燬之及施用第一級毒品器具注射針筒壹支沒收
之。
    事      實
一、甲○○曾於民國八十七年九月二十三日因竊盜案件，經本院判處有期徒刑四月確
    定，甫於八十八年四月十八日執行完畢，又前因二次施用毒品案件，經本院先後
    裁定送觀察、勒戒後，均認無繼續施用毒品傾向，經台灣高等法院台中分院於八
    十七年九月二十三日以八十七年度上易字第二０一六號為免刑判決，台灣苗栗地
    方法院檢察署檢察官於八十九年十一月二十二日以八十九年度毒偵緝字第四六八
    號為不起訴處分確定在案。詎仍不知悔改，於五年內竟基於施用第一級毒品海洛
    因之概括犯意，自九十年二月某日起至同年三月二十六日某時止，在其位於苗栗
    縣苑裡鎮舊社里舊社十四號之住處內，連續施用第一級毒品海洛因多次。甲○○
    復另行基於施用第二級毒品安非他命之概括犯意，自九十年三月二十日某時許起
    至同年八月二十四日某時許（起訴書誤載為三月二十四日，嗣經檢察官當庭更正
    ），在其上揭住處內，連續施用第二級毒品安非他命多次，嗣經警先於九十年三
    月二十八日上午十一時三十五分許，在苗栗縣苑裡鎮○○里○○○路六與東西五
    十一路口查獲，並扣得甲○○所有之第一級毒品海洛因一包毛重０．一八克（起
    訴書誤為０．二五公克）及施用第一級毒品器具注射針筒一支；繼於九十年八月
    二十四日淩晨一時四十分許，在台北縣中和市○○路二八０巷三弄五號前為警查
    獲，經警當場採其尿液送鑑結果，均呈甲基安非他命陽性反應，始查悉上情。
二、案經苗栗縣警察局通霄分局報請台灣苗栗地方法院檢察署檢察官偵查起訴暨台北
    縣警察局海山分局報請台灣板橋方法院檢察署呈請台灣高等法院檢察署核令移轉
    台灣苗栗方法院檢察署檢察官移送併案審理。
    理      由
一、右揭事實，業據被告甲○○迭於警訊時、偵查中及本院審理中坦承不諱，且被告
    於九十年三月二十八日上午十一時三十分許及同年八月二十四日淩晨一時四十分
    許，經警查獲採其尿液送鑑結果，均呈甲基安非他命陽性反應等情，有苗栗縣衛
    生局煙毒尿液檢驗成績書影本、昭信科技顧問股份有限公司驗尿報告、法務部調
    查局鑑定通知書正本各一份附卷可稽及被告所有之第一級毒品海洛因一包毛重０
    ．一八公克、施用第一級毒品器具注射針筒一支扣案可資佐證。又被告前因二次
    施用毒品案件，經本院先後裁定送觀察、勒戒後，均認無繼續施用毒品傾向，分
    別經台灣高等法院台中分院於八十七年九月二十三日以八十七年度上易字第二０
    一六號為免刑判決，台灣苗栗地方法院檢察署檢察官於八十九年十一月二十二日
    以八十九年度毒偵緝字第四六八號為不起訴處分確定在案等情，亦有台灣高等法
    院台中分院八十七年度上易字第二０一六號判決、台灣苗栗地方法院檢察署八十
    九年度毒偵緝字第四六八號不起訴處分書影本、台灣高等法院檢察署刑案紀錄簡
    覆表、台灣苗栗地方法院檢察署刑案資料查註紀錄表各一份在卷足稽，是被告上
    揭自白施用第一級毒品海洛因及第二級毒品安非他命確與事實相符；從而，本件
    事證明確，被告右揭三犯施用毒品犯行應堪認定，應予依法論科。
二、按海洛因屬於八十七年五月二十日公布之毒品危害防制條例第二條第一項第一款
    規定之第一級毒品，安非他命則屬於同條項第二款規定之第二級毒品。核被告所
    為，係犯毒品危害防制條例第十條第一項之施用第一級毒品罪及同條第二項之施
    用第二級毒品罪。被告施用第一級毒品海洛因及第二級毒品前之持有毒品海洛因
    、安非他命行為，本應以持有論，惟持有後進而施用，其持有之低度行為應被施
    用之高度行為所吸收，故不再論以持有第一級毒品及第二級毒品罪。被告所犯上
    開二罪間，犯意各別，行為互殊，罪名互異，應予分論併罰。又被告先後多次施
    用第一級毒品海洛因及第二級毒品安非他命犯行，時間緊接，犯罪構成要件相同
    ，顯均係基於概括犯意為之，均為連續犯，應分別依刑法第五十六條之規定，各
    以一罪論，並分別加重其刑。至公訴人請求移送併案審理之事實（臺灣苗栗地方
    法院檢察署九十年度毒偵字第一八０四號移送併辦部分），核與公訴人起訴部分
    之犯罪事實，係屬同一事實，業據公訴人於本院審理中敘明及被告於本院審理中
    供述甚明，並有苗栗縣警察局竹南分局刑事案件報告書一份在卷足稽，本院自無
    庸予以審理，附此敘明。另被告曾於八十七年九月二十三日因竊盜案件，經本院
    判處有期徒刑四月確定，甫於八十八年四月十八日執行完畢，有臺灣高等法院檢
    察署刑案紀錄簡覆表一紙附卷可稽，其於有期徒刑執行完畢後五年內再犯本件有
    期徒刑以上之罪，為累犯，應依刑法第四十七條之規定遞加重其刑。爰審酌被告
    係三犯施用毒品、本件施用毒品次數及犯後坦承犯行知所悔悟態度良好等一切情
    狀，分別量處如主文所示之刑，並合併定其應執行之刑，以示懲儆。至扣案之海
    洛因一包毛重０．一八公克係被告所有，屬第一級毒品，依毒品危害防制條例第
    十八條第一項規定，應予宣告沒收銷燬之；另其餘扣案之注射針筒一支，係被告
    所有供施用第一級毒品海洛因之器具，業據被告供明在卷，爰依刑法第三十八條
    第一項第二款之規定予以宣告沒收。
據上論斷，應依刑事訴訟法第二百九十九條第一項前段，毒品危害防制條例第十條第
一項、第二項、第十八條第一項，刑法第十一條、第五十六條、第四十七條、第五十
一條第五款、第三十八條第一項第二款，判決如主文。
本案經檢察官蔡宗熙到庭執行職務。
中      華      民      國    九十一    年      三      月      七      日
                                      臺灣苗栗地方法院刑事第二庭
                                          法  官  吳  炳  桂
右正本證明與原本無異。
如不服本判決，應於送達後十日內向本院提出上訴狀（須附繕本），上訴於台灣高等
法院台中分院。
                                          書記官  楊  慧  萍
中      華      民      國    九十一    年      三      月      十      日
附錄本判決論罪科刑法條全文：
毒品危害防制條例第十條：
施用第一級毒品者，處六月以上五年以下有期徒刑。
施用第二級毒品者，處三年以下有期徒刑。
